Inventaris van het archief van het Centraal Maatschappelijk Werkkantoor in Indonesie, 1954-1958
Nationaal Archief, Den Haag
- STUKKEN VAN BIJZONDERE AARD, II.
  - Betreffende de taak, B.
    - Het subsidiëren van instellingen, 6.
      - Ziekenhuizen, sanatoria en krankzinnigengestichten, e.
        - Correspondentie met het Ministerie van Maatschappelijk Werk, het Hoge Commissariaat, de rayonhoofden en onderstaande gesubsidieerde instellingen, betreffende het subsidiëren van ziekenhuizen, sanatoria en krankzinnigengestichten, 1952 - 1957; 195-210
          - "Darmo Ziekenhuis" te Soerabaja, 1954 juni 28 - 1957 september 2, 197; 1 omslag
          - "St. Elisaheth Ziekenhuis" te Semarang, 1952 september 19 - 1957 september 10, 198; 1 omslag
          - "Grogol Rumah Sahit" te Djakarta, 1955 juni 2 - 1957 oktober 11, 199; 1 omslag
          - "Hantakan" te Bandjarmasin, 1953 december 1 - 1959 februari 15, 200; 1 omslag
          - "Kramat" te Magelang, 1953 juli 31 - 1957 april 16, 201; 1 omslag
          - "Lavalette Kliniek" te Malang, 1952 augustus 7 - 1957 november 2, 202; 1 doos
          - Pasir Jung Huhu te Pengalengan, 1956 april - 1957 maart 15, 203; 1 omslag
          - "Pat Jet Sanatorium" te Sindanglaja, 1953 september 8 - 1955 april 7, 204; 1 omslag
          - "Pintu Besie" te Djakarta, 1950 november 22 - 1953 augustus 25, 205; 1 omslag
          - "Rumah Sahit Sewan" te Tangeran, 1955 juni 15 - 1957 december 3, 206; 1 omslag
          - "Tehuis van Ouden van Dagen" te Megamendung, 1954 november 3 - december 9, 207; 1 omslag
          - "Tjikini Ziekenhuis" te Djakarta, 1952 juni 30 - 1956 januari 24, 208; 1 omslag
          - "Tjisama" te Bogor, 1955 oktober 12 - 1956 september 18, 209; 1 omslag
          - "Zwakzinnigengesticht" te Temanggun, 1956 februari 14 - november 14, 210; 1 omslag
        - Dossierinventaris van het archief van het Centraal maatschappelijk Werkkantoor in Indonesië., z.j.; 211; 1 omslag
          Heeft betrekking op het archief vóór de bewerking door Van der Post.
        - Rapporten van de minister van Maatschappelijk Werk aan de Tweede Kamer der Staten-Generaal betreffende de repatriëring uit Indonesië tot juni resp. okt./nov, 1958. Gestencild., 212; 1 omslag
        - "De repatriëring uit Indonesië. Een onderzoek naar de integratie van de gerepatrieerden uit Indonesië in de Nederlandse samenleving", in opdracht van het ministerie van Maatschappelijk Werk uitgevoerd door het Instituut voor Sociaal Onderzoek van het Nederlandse Volk (ISONEVO), het Sociologisch Instituut van de Nederlandse Hervormde Kerk en het Katholiek Sociaal-Kerkelijk Instituut. Gedrukt, met concepten., (1956 a 1957); 213; 1 pak